最高法院民事裁定            一○○年度台上字第一七九二號
上  訴  人  林銘麒
訴訟代理人  徐揆智律師
            林幸慧律師
被 上訴 人  國立台北教育大學
法定代理人  林新發
上列當事人間請求拆屋還地等事件，上訴人對於中華民國一○○
年七月二十日台灣高等法院第二審再審判決（一○○年度重再字
第二三號），提起上訴，本院裁定如下：
    主  文
上訴駁回。
第三審訴訟費用由上訴人負擔。
    理  由
按上訴第三審法院，非以原判決違背法令為理由，不得為之。又
提起上訴，上訴狀內應記載上訴理由，其以民事訴訟法第四百六
十九條所定事由提起第三審上訴者，應於上訴狀內表明：原判決
所違背之法令及其具體內容、暨依訴訟資料合於該違背法令之具
體事實。其依同法第四百六十九條之一規定提起上訴者，並應具
體敘述為從事法之續造、確保裁判之一致性或其他所涉及之法律
見解具有原則上重要性之理由。同法第四百六十七條、第四百七
十條第二項分別定有明文。而依同法第四百六十八條規定，判決
不適用法規或適用不當者，為違背法令；依同法第四百六十九條
規定，判決有該條所列各款情形之一者，為當然違背法令。是當
事人提起第三審上訴，如合併以同法第四百六十九條及第四百六
十九條之一之事由為上訴理由時，其上訴狀或理由書應表明該判
決所違背之法令條項，或有關判例、解釋字號，或成文法以外之
習慣或法理等及其具體內容，暨係依何訴訟資料合於該違背法令
之具體事實，並具體敘述為從事法之續造、確保裁判之一致性或
其他所涉及之法律見解具有原則上重要性之理由。如未依上述方
法表明，或其所表明者與上開法條規定不合時，即難認為已合法
表明上訴理由，其上訴自非合法。本件上訴人對於原判決提起第
三審上訴，雖以該判決違背法令為由，惟核其上訴理由狀所載內
容，係就原審取捨證據、認定事實之職權行使所論斷：上訴人謂
原確定判決有未盡調查之能事及不備理由之違法云云，屬認定事
實錯誤、取捨證據失當、理由不備等指摘，非適用法規顯有錯誤
可言。台灣台北地方法院九十三年度訴字第五四五號拆屋還地事
件係被上訴人訴請上訴人拆除門牌為台北市○○路○段三一之四
號建物，與原確定判決所審理者，乃被上訴人請求上訴人拆除同
上段二十一巷二○號房屋及未編門牌鐵皮屋，並給付不當得利，
顯非同一訴訟標的。上訴人所提出訴外人林朝信與國有財產局之
租賃契約與台北市政府函，縱經斟酌，亦難為上訴人主張之有利
認定，與民事訴訟法第四百九十六條第一項第十三款之新證據有
間。是上訴人以原確定判決有同上法條第一項第一、十二、十三
款之再審情形為由，提起再審之訴，難認有據等情，指摘為不當
，並就原審命為辯論及已論斷者，泛言謂為違法，而非表明該判
決所違背之法令及其具體內容，暨依訴訟資料合於該違背法令之
具體事實，更未具體敘述為從事法之續造、確保裁判之一致性或
其他所涉及之法律見解具有原則上重要性之理由，難認其已合法
表明上訴理由。依首揭說明，應認其上訴為不合法。
據上論結，本件上訴為不合法。依民事訴訟法第四百八十一條、
第四百四十四條第一項、第九十五條、第七十八條，裁定如主文
。
中    華    民    國  一○○  年    十    月   二十   日
                      最高法院民事第五庭
                          審判長法官  劉  福  聲  
                                法官  黃  義  豐  
                                法官  劉  靜  嫻  
                                法官  袁  靜  文  
                                法官  吳  麗  女  
本件正本證明與原本無異
                                      書  記  官  
中    華    民    國  一○○  年   十一   月    二    日
                                                      Q